臺灣新北地方法院三重簡易庭民事判決
　　　　　　　　　　　　　　　　　 111年度重簡字第2124號
原      告  良京實業股份有限公司

法定代理人  平川秀一郎

訴訟代理人  王維新  
被      告  許孟君  

上列當事人間請求清償借款事件，於民國111年12月8日言詞辯論
終結，本院判決如下：
    主  文
被告應給付原告新臺幣壹拾陸萬肆仟貳佰肆拾伍元，及自民國九
十七年五月二十四日起至清償日止，按年息百分之十三點一計算
之利息，並自民國九十六年九月二十九日起至清償日止，其逾期
在六個月以內者，按上開利率百分之十，逾期超過六個月者，按
上開利率百分之二十計算之違約金。
訴訟費用由被告負擔。
本判決得假執行。 
    事  實  及  理  由
一、按訴狀送達後，原告不得將原訴變更或追加他訴，但擴張或
    縮減應受判決事項之聲明者，不在此限。民事訴訟法第255
    條第1項第3款定有明文。本件原告起訴時原聲明請求：被告
    應給付原告新臺幣（下同）164,245元，及自民國96年8月28
    日起至清償日止，按年息百分之13.1計算之利息，並自96年
    9月29日起至清償日止，其逾期在六個月以內者，按上開利
    率百分之十，逾期超過六個月者，按上開利率百分之二十計
    算之違約金。嗣原告於111年12月8日言詞辯論期日當庭變更
    聲明如主文第一項所示，此核屬減縮應受判決事項之聲明，
    揆諸首揭規定，應予准許，合先敘明。
二、原告起訴主張：緣被告前向訴外人臺東區中小企業銀行股份
    有限公司（下稱臺東企銀）申請信用貸款，約定借款額度為
    20萬元，借款期間自93年11月19日起至98年11月19日止，及
    自93年11月19日起，以每一個月為一期，共分60期，按期於
    當月19日平均攤還本息，約定利率以百分之13.1計算，未按
    期攤還本息時，除按應攤還本金金額照上開約定利率加計遲
    延利息外，其逾期在六個月以內者，按上開利率百分之十，
    逾期超過六個月者，按上開利率百分之二十計算之違約金。
    又依借款約定事項第13條之約定，如立約人有任何一宗債務
    不依約清償本金時，即喪失期限利益，視為全部到期。詎被
    告未依約履行繳款義務，迄尚積欠164,245元及如主文第一
    項所示之利息、違約金未清償，嗣臺東企銀將對被告之上開
    債權讓與原告並通知被告，迭經催討，均未獲置理，則原告
    既已合法受讓前開債權，被告自有清償義務之事實，業據其
    提出臺東企銀授信約定書、債權讓與證明書、分攤表及公告
    報紙等件為證。被告到庭後對於所欠金額俱不爭執，雖以願
    意清償，但目前沒有能力等語置辯。惟按有無資力償還，乃
    係執行問題，不得據為不負履行義務之抗辯（最高法院19年
    上字第1733號判例意旨參照），是其所辯，尚難憑採。
三、從而，原告本於消費借貸及債權讓與之法律關係，求為判決
    如主文第一項之所示，為有理由，應予准許。
四、本件係適用簡易訴訟程序所為被告敗訴之判決，應依職權宣
    告假執行。
五、結論：原告之訴為有理由，依民事訴訟法第436條第2項、第
    78條、第389條第1項第3款，判決如主文。
中　　華　　民　　國　　111 　年　　12　　月　　12　　日
                      臺灣新北地方法院三重簡易庭
                          法      官  彭松江
以上正本係照原本作成。
如不服本判決，應於送達後20日內，向本院提出上訴狀並表明上
訴理由，如於本判決宣示後送達前提起上訴者，應於判決送達後
20日內補提上訴理由書（須附繕本）。
中　　華　　民　　國　　111 　年　　12　　月　　12　　日
                          書  記  官  許雁婷